【裁判字號】    98,中簡上,567
【裁判日期】    981022
【裁判案由】    恐嚇
【裁判全文】
臺灣臺中地方法院刑事判決           98年度中簡上字第567號
上  訴  人
即  被  告  己○○
上列上訴人因恐嚇案件，不服本院臺中簡易庭民國98年4月9日98
年度中簡字第1272號第一審刑事簡易判決（聲請簡易判決處刑案
號：98年度偵字第3403號），提起上訴，本院管轄之第二審合議
庭判決如下︰
    主    文
上訴駁回。
    犯罪事實
一、己○○原係丁○○、乙○○夫妻承作位於臺中縣大里市○○○路296號旁「舜元帝磐」工地板模工程之下包，其因不滿
    丁○○、乙○○夫妻以該工程有瑕疵為由拒絕給付工程款，
    竟基於恐嚇危害安全之故意，於民國97年12月25日上午10時
    許，在「舜元帝磐」工地之工務所外面，向丁○○、乙○○
    夫妻恫嚇稱：「你們很厲害，你們家的事情我都調查清楚了
    ，你們兒子莊凱喬、女兒莊淇淇，你們小心點」等語，而以
    加害生命、身體之事，恐嚇丁○○、乙○○，致生危害於丁○○、乙○○之安全。
二、案經丁○○、乙○○訴由臺中縣警察局霧峰分局報告臺灣臺
    中地方法院檢察署檢察官偵查後聲請簡易判決處刑。
    理    由
一、按被告以外之人於審判外之言詞或書面陳述，除法律有規定
    者外，不得作為證據；又被告以外之人於審判外之陳述，雖
    不符合刑事訴訟法第159條之1至第159條之4之規定，但經當
    事人於審判程序同意作為證據，法院審酌該言詞陳述或書面
    陳述作成時之情況，認為適當者，亦得為證據。當事人、代
    理人或辯護人於法院調查證據時，知有同法第159條第1項不
    得為證據之情形，而未於言詞辯論終結前聲明異議者，視為
    有前項之同意，同法第159條第1項、第159條之5定有明文。
    查上訴人即被告己○○(下稱被告)對於本院下列所引用各項
    證據之證據能力，於言詞辯論終結前，均無何異議，本院審
    酌該等證據作成時之情況，並無不法取證情事，作為證據，
    應無不當，依前開說明，該等人證、書證，均有其證據能力
    ，自均得為證據。
二、認定被告犯罪事實所憑之證據及理由：
(一)訊據被告己○○固對其於97年12月25日上午10時許，在「舜
    元帝磐」工地之工務所外，向告訴人丁○○、乙○○催討工
    程款之事實，坦白承認，惟矢口否認有何恐嚇危害安全之犯
    行，辯稱：其當時並沒有說恐嚇的話，其係第1次接告訴人
    丁○○、乙○○的工程，對於告訴人家裡的情形不瞭解，也
    不知道告訴人家裡有哪些人，如果其有恐嚇告訴人，就不可
    能讓上開工程順利進行，其是冤枉的云云。經查：
  1.上開犯罪事實，迭據告訴人丁○○、乙○○於警詢、偵查中
    指訴綦詳，核與證人丙○○於警詢中證稱：「．．．我於97
    年12月25日10時0分許，在臺中縣大里市○○里○○○路296
    號旁「舜元帝磐」工地．．．聽到己○○對丁○○．．．出
    言恐嚇稱：他已經調查好了，妳兒子莊凱喬、女兒莊淇淇，
    要給我注意」等語(見警卷第12頁)；證人戊○○於偵查中及
    本院審理時證稱：當時伊在上開工地工務所外面整理東西，
    被告與告訴人丁○○、乙○○到工務所外面來，伊有聽到被
    告說告訴人丁○○、乙○○很厲害，莊凱喬及莊淇淇小心一
    點等情（見偵卷第33頁；本院98年10月1日審判筆錄)相符，
    堪認告訴人丁○○、乙○○前開指訴，信而有徵，自非誣攀
    。被告上開所辯，無非事後卸責之詞，不足採信。
  2.又被告於上開時、地，向告訴人丁○○、乙○○催討工程款
    遭拒絕後，理應循其他正當途徑以為救濟，方為正途。詎其
    竟對告訴人丁○○、乙○○揚言稱：「你們很厲害，你們家
    的事情我都調查清楚了，你們兒子莊凱喬、女兒莊淇淇，你
    們小心點」等語，就其文意觀之，即含有將以非法暴力危及
    告訴人家人生命、身體安全之意，而此惡害通知已致告訴人
    丁○○、乙○○心生畏懼，顯已該當刑法恐嚇之要件甚明。
  3.至證人黃福泉於偵查中證稱：當天伊沒有聽到被告向告訴人
    丁○○、乙○○為上開恐嚇言語，因當時伊在工務所裡面另
    一邊，與證人舜元建設總經理甲○○在講話，當時伊有聽到
    被告要向告訴人丁○○、乙○○催討工資，詳細內容伊沒有
    每句都聽到等語；另被告聲請傳喚之證人庚○○於本院98年
    10月1日審理時到庭證稱：當天伊與被告進入工務所裡面找
    證人即舜元建設總經理甲○○時，被告沒有恐嚇告訴人家人
    ，伊在工務所裡面待了不到2分鐘，就到工務所外面轉角處
    抽煙後，就去福利社，伊不知道後續發生什麼事情，也沒有
    看到被告與告訴人爭執的經過等語；證人甲○○於本院98年
    10月15日審理時到庭亦證稱：當天被告進入工務所要找伊，
    伊告訴被告如有問題，請被告直接找告訴人乙○○談就好，
    之後伊就離開工務所，之後被告與告訴人間發生糾紛的過程
    ，伊沒有看到等語，是證人黃福泉、庚○○、甲○○於本案
    案發時，既均未身處上開工務所外面之案發現場，對於案發
    情形自無法清楚知悉，該3名證人之證詞均無從據為被告有
    利之認定。
(二)綜上所述，事證明確，被告上開犯行，洵堪認定，應予依法
    論科。
三、論罪科刑之理由：
(一)核被告所為，係犯刑法第305條之恐嚇危害安全罪。
(二)被告以一加害生命、身體之恐嚇行為，同時恐嚇告訴人丁○○、乙○○2人，係屬想像競合犯，依刑法第55條規定，只
    論以一恐嚇危害安全罪。
(三)原審以本案罪證明確，適用刑法第305條、第55條、第41條
    第1項前段，刑法施行法第1條之1第1項、第2項前段等規定
    ，並審酌被告之犯罪動機、目的、智識程度、犯後態度等一
    切情狀，判處被告拘役50日，如易科罰金，以新臺幣1000元
    折算1日，經核原審認事用法及量刑均甚妥適，應予維持。
    被告上訴仍執前詞矢口否認犯行，顯不足採信，其上訴為無
    理由，應予駁回。
四、據上論斷，應依刑事訴訟法第455條之1第1項、第3項、第36
    8條，判決如主文。
中    華    民    國    98    年    10    月    22    日
                   刑事第5庭  審判長法  官  張靜琪
                                    法  官  莊嘉蕙
                                    法  官  丁智慧
上為正本係照原本作成。
不得上訴。
                                    書記官  林錦源
中    華    民    國    98    年    10    月    22    日


司法院資訊處製作；財團法人民間司法改革基金會備份。
